【裁判字號】    92,訴,2065
【裁判日期】    921009
【裁判案由】    毒品危害防制條例
【裁判全文】
臺灣臺中地方法院刑事判決                        九十二年度訴字第二六五號
    公  訴  人  臺灣臺中地方法院檢察署檢察官
    被      告  乙○○
右列被告因違反毒品危害防制條例案件，經檢察官提起公訴（九十二年度毒偵字第二
一五五號、九十二年度毒偵緝字第一四八號），經本院合議庭裁定由受命法官獨任進
行簡式審判程序，本院判決如左：
    主  文
乙○○連續施用第一級毒品，累犯，處有期徒刑拾月；又連續施用第二級毒品，累犯
，處有期徒刑陸月，扣案之安非他命壹包（毛重零點玖公克）沒收銷燬之。應執行有
期徒刑壹年貳月，扣案安非他命壹包（毛重零點玖公克）沒收銷燬之。
    事  實
一、乙○○於民國八十三年間曾因違反肅清煙毒條例及麻醉藥品管理條例案件，經本
    院分別判處有期徒刑三年一月、五月確定，二罪合併定執行刑為有期徒刑三年四
    月，於八十五年九月五日假釋交付保護管束，至八十七年八月二十二日（未經撤
    銷保護管束）執行完畢，又因施用毒品案件，經觀察、勒戒後，認無繼續施用毒
    品之傾向，由臺灣臺中地方法院檢察署檢察官於民國九十年十一年十三日，以九
    十年度毒偵字第五二八二號為不起訴處分確定。詎仍不知戒絕，竟基於概括犯意
    ，自九十二年一月八日起至同年七月八日止，於臺中市○○街三十九號，以將第
    一級毒品海洛因摻入香煙內吸用之方式施用第一級毒品，施用頻率約為每星期一
    次。復又基於施用第二級毒品之概括犯意，自九十二年一月八日起至同年七月八
    日止，於上開地點，以將安非他命放入玻璃球用火燒烤之方式，施用第二級毒品
    安非他命，施用頻率約為每星期一次。嗣為警分別於九十二年一月八日三時五十
    分許、九十二年七月八日二十二時三十分許，在臺中市○○街三十九號前、臺中
    市○○路與建成路口等處查獲，並扣得安非他命一包（毛重零點玖公克），經觀
    察、勒戒結果，認有繼續施用毒品之傾向。
二、案經臺中市警察局移送及臺中市警察局第三分局報告臺灣臺中地方法院檢察署檢
    察官偵查起訴。
    理  由
一、右揭事實，業據被告於本院審理時坦承不諱，且被告為警查獲後，經採集其尿液
    送檢驗結果，呈嗎啡及安非他命類陽性反應，有臺中市警察局第三分局委託驗尿
    液代號與真實姓名對照表、詮昕科技股份有公司濫用藥物尿液檢驗報告、中山醫
    院大學附設醫院藥物濫用檢測中心鑑驗報告（見第二一五五號偵卷第二三、四八
    頁，第九二七號偵卷第九頁）。並有扣案之安非他命一包（毛重零點九公克）可
    資佐證，足見被告自白與事實相符。本件事證明確，被告犯行堪以認定。
二、查被告前因施用毒品案件，經觀察、勒戒後，認無繼續施用毒品之傾向，由臺灣
    臺中地方法院檢察署檢察官於九十年十一月十三日，以九十年度毒偵字第五二八
    二號為不起訴處分確定，有該不起訴處分書在卷可考（見第九二七號偵卷第十二
    頁）。其於前案不起訴處分確定後五年內再行施用毒品，經觀察、勒戒結果，認
    有繼續施用毒品之傾向，有臺灣臺中看守所九十二年七月二十九日中所正衛字第
    ○九二○○○二六五二號函附之證明書附卷可參（見第二一五五號偵卷第五一頁
    頁），依法應予論科。
三、核被告所為，係犯毒品危害防制條例第十條第一項之施用第一級毒品罪及同條第
    二項之施用第二級毒品罪。其於施用毒品前後持有毒品之低度行為，為施用之高
    度行為所吸收，不另論罪。又其分別多次施用第一級毒品海洛因、第二級毒品安
    非他命之犯行，時間緊接，所犯構成要件相同，顯係基於概括犯意為之，為連續
    犯，應分別依刑法第五十六條之規定論以一罪，並均加重其刑。另被告曾因違反
    肅清煙毒條例及麻醉藥品管理條例案件，經臺灣臺中地方法院分別判處有期徒刑
    三年一月、五月確定，二罪合併定執行刑為有期徒刑三年四月，於八十五年九月
    五日假釋交付保護管束，至八十七年八月二十二日（未經撤銷保護管束）執行完
    畢，有臺灣臺中地方法院檢察署刑案資料查註紀錄表，臺灣高等法院被告全國前
    案紀錄表在卷可參，其於五年以內再犯本件有期徒刑以上之罪，為累犯，應依刑
    法第四十七條之規定遞加重其刑。又被告所犯前開二罪間，犯意各別，罪名不同
    ，應予分論併罰。爰審酌被告施用毒品除戕害自身健康外，併對社會秩序產生不
    良影響，且犯罪後坦承罪行，態度良好等一切情狀，量處如主文所示之刑，並定
    其應執行刑。扣案之安非他命一包（毛重零點玖公克），屬查獲之毒品，應依毒
    品危害防制條例第十八條第一項前段之規定，宣告沒收銷燬之。
據上論斷，應依刑事訴訟法第二百九十九條第一項前段，毒品危害防制條例第十條第
一項、第二項、第十八條第一項前段、第二十條第三項前段，刑法第十一條前段、第
五十六條、第四十七條、第五十一條第五款，判決如主文。
本案經檢察官甲○○到庭執行職務。
中      華      民      國      九十二    年      十    月    九      日
                                臺灣臺中地方法院刑事第十四庭
                                          法  官  劉  逸  成
右正本證明與原本無異。
如不服本判決，應於判決送達後十日內向本院提出上訴狀，上訴於臺灣高等法院臺中
分院( 須附繕本 )。
                                          書記官
中    華    民    國      九十二      年       十      月     九    日
附錄論罪科刑法條
毒品危害防制條例第十條
施用第一級毒品者，處六月以上五年以下有期徒刑。
施用第二級毒品者，處三年以下有期徒刑。


司法院資訊處製作；財團法人民間司法改革基金會備份。
